臺灣高等法院刑事判決　　　　　　　 100年度上訴字第2395號
上　訴　人　臺灣板橋地方法院檢察署檢察官
上　訴　人
即　被　告　王志森
選任辯護人　陳俊隆律師
　　　　　　李宗益律師
被　　　告　林新富
選任辯護人　趙興偉律師
　　　　　　趙懷琪律師
上列上訴人因毒品危害防制條例等案件，不服臺灣板橋地方法院
100年度訴字第34號，中華民國100年5月19日第一審判決（起訴
案號：臺灣板橋地方法院檢察署99年度偵字第30711、31743、31
745、32277號），提起上訴，本院判決如下：
    主  文
原判決關於王志森非法持有手槍（一罪）、販賣第二級毒品予韓
淑芬部分（一罪）、轉讓禁藥（四罪）、轉讓第一級毒品（三罪
）部分【即原判決附表編號一編號1、7、9至15號部分】、林新
富部分均撤銷。
王志森犯非法持有可發射子彈具有殺傷力之改造手槍罪，累犯，
處有期徒刑貳年，併科罰金新臺幣伍萬元，罰金如易服勞役，以
新臺幣壹仟元折算壹日；仿BERETTA廠92FS型半自動手槍製造之
有殺傷力改造手槍壹枝（槍枝管制編號0000000000號，含彈匣1
個）、口徑9mm制式子彈伍顆，均沒收。又共同犯販賣第二級毒
品罪，處有期徒刑貳年貳月，扣案如附表三、四所示之物，均沒
收。又犯轉讓第一級毒品罪，貳罪，均累犯，各處有期徒刑捌月
。又犯共同轉讓第一級毒品罪，累犯，處有期徒刑捌月。又犯轉
讓禁藥罪，肆罪，均累犯，各處有期徒刑陸月。
林新富犯轉讓禁藥罪，處有期徒刑伍月。
其他上訴駁回。【即原判決附表一編號2至6號、8號部分】
王志森第二項撤銷改判部分與第四項上訴駁回部分，所處有期徒
刑應執行有期徒刑拾貳年。
    事  實
一、王志森前於民國96年間，因轉讓禁藥案件，經本院判處有期
    徒刑1年確定，並於98年7月13日執行完畢。詎王志森仍不知
    悔改，明知可發射子彈具有殺傷力之改造手槍，以及具有殺
    傷力之子彈，均為管制物品，非經中央主管機關許可，不得
    擅自持有，竟基於未經許可持有改造手槍及子彈之犯意，於
    99年6月間某日，在其位於新北市○○區○○路182號9樓之
    2租屋處，明知呂芳榮（已死亡，起訴書誤載為吳榮慶）為
    償還所積欠之新台幣（下同）6萬元債務，而交付之仿BERET
    TA廠92FS型半自動手槍製造之改造手槍1枝及口徑9mm制式子
    彈8顆，均具有殺傷力，猶加以收受而無故持有之。嗣警方
    於99年11月22日10時許，至王志森位於新北市○○區○○路
    182號9樓之2租屋處執行搜索時，於警方尚未發覺其犯罪前
    ，主動告知警方其非法持有槍枝、子彈犯行，並提出交予警
    方扣押而查知上情。
二、王志森明知甲基安非他命係經政府公告，列為毒品危害防制
    條例第2條第2項第2款所規定之第二級毒品，依法不得販賣
    ，竟分別基於意圖營利而販賣第二級毒品之犯意，而為以下
    販賣第二級毒品之犯行：
  (一)林新富於99年10月2日凌晨1時許，以持用之0000000000號行
    動電話撥打王志森持用之0000000000號行動電話聯繫，林新
    富向王志森表示欲購買價值2000元之第二級毒品甲基安非他
    命，二人即相約至王志森位於新北市○○市○○路188號28
    樓之3住處交易。二人見面後，林新富即交付價金2000元予
    王志森，王志森遂將重約1公克之第二級毒品甲基安非他命1
    包交予林新富。
  (二)韓淑芬於99年10月5日16時7分，以持用之0000000000號行動
    電話撥打王志森持用之0000000000號行動電話，向王志森表
    示欲購買第二級毒品甲基安非他命，王志森允諾後，即指示
    與其有犯意聯絡之女友鄭淑貞，由鄭淑貞將重約4公克之第
    二級毒品甲基安非他命，攜帶至韓淑芬位於新北市○○區○
    ○路74號2樓住處交予韓淑芬，韓淑芬則於翌日將購買第二
    級毒品之價金6000元交予鄭淑貞，由鄭淑貞轉交予王志森。
  (三)林新富於99年10月8日22時許，以持用之0000000000號行動
    電話撥打王志森之0000000000號行動電話，向王志森表示欲
    購買價值2000元之第二級毒品甲基安非他命，王志森允諾後
    ，即指示與其有犯意聯絡之徐曉傑，由徐曉傑將重約1公克
    之第二級毒品甲基安非他命，攜帶至在王志森位於新北市○
    ○市○○路188號28樓之3住處交予林新富，林新富嗣後再將
    價金2000元交予王志森。
  (四)於99年10月30日21時、22時許，真實姓名年籍不詳，綽號「
    死人」之成年男子以持用之0000000000號行動電話撥打徐曉
    傑持用之0000000000號行動電話聯繫，表示欲購買重約1兩
    之第二級毒品甲基安非他命，徐曉傑即與王志森基於共同販
    賣品之犯意聯絡，撥打電話與王志森，向王志森取得重約1
    兩之第二級毒品甲基安非他命後，在王志森位於新北市○○
    市○○路188號28樓之3住處，將上開重約1兩之第二級毒品
    甲基安非他命交付予綽號「死人」之男子，並由綽號「死人
    」之男子將價金38000元交予徐曉傑收受，徐曉傑再轉交予
    王志森。
  (五)於99年11月8日某時，與王志森具有犯意聯絡之張正豐接獲
    某姓名不詳而參與竹聯幫組織之成年男子來電，表示欲購買
    重約2兩之第二級毒品甲基安非他命，張正豐於99年11月8日
    某時許以持用之0000000000號撥打電話詢問王志森，經王志
    森同意，張正豐即於99年11月8日21時30分許，電話撥打徐
    曉傑持用之0000000000號行動電話，要求亦具有犯意聯絡之
    徐曉傑駕車載其一同前往。張正豐向王志森取得上開第二級
    毒品後，即夥同徐曉傑前往設於臺北市統領百貨之某餐廳，
    由張正豐將上開重約2兩之第二級毒品甲基安非他命交予該
    不詳姓名之竹聯幫份子，該某竹聯幫份子即將不詳數額之價
    金交予張正豐收受，張正豐再轉交予王志森。
  (六)韓淑芬於99年11月11日某時許撥打電話與鄭淑貞聯繫，韓淑
    芬表示欲購買重約4公克之第二級毒品甲基安非他命，王志
    森即與鄭淑貞基於共同販賣第二級毒品之犯意，由王志森交
    付重約4公克之第二級毒品甲基安非他命予鄭淑貞，由鄭淑
    貞至韓淑芬位於新北市○○區○○路74號2樓住處交予韓淑
    芬。惟韓淑芬因嗣後認為王志森該次所交付之毒品重量不足
    ，故並未交付該次毒品交易之價金6000元予王志森。
  (七)於99年11月間某日，某姓名不詳綽號「嘟嘟」之成年女子撥
    打王志森持用之0000000000號行動電話聯繫，綽號「嘟嘟」
    之女子向王志森表示欲購買5萬元之第二級毒品甲基安非他
    命，王志森允諾後，即指示有犯意聯絡之徐曉傑與該「嘟嘟
    」女子聯絡如何交付毒品事宜。嗣「嘟嘟」女子於99年11月
    12日11時58分以0000000000號行動電話撥打徐曉傑之電話聯
    繫後，即匯款5萬元至徐曉傑所有之萬泰商業銀行帳戶，徐
    曉傑於99年11月12日13時許透過設於新北市○○區○○路
    188號28樓之3附近之便利商店，將上開數量不詳價值約5萬
    元之第二級毒品甲基安非他命快遞交付予綽號「嘟嘟」女子
    收受。
三、王志森明知海洛因係經政府公告，列為毒品危害防制條例第
    2條第2項第1款所規定之第一級毒品，依法不得轉讓、持有
    與施用，而甲基安非他命則經行政院衛生署公告列為禁藥管
    理，屬藥事法所稱之禁藥，依法亦不得轉讓，竟分別基於轉
    讓第一級毒品與轉讓禁藥之犯意，而為以下轉讓第一級毒品
    海洛因與轉讓禁藥甲基安非他命之犯行：
  (一)於99年9月30日9時17分許，蘇玉萍以持用之0000000000號行
    動電話撥打王志森持用之0000000000號行動電話，向王志森
    表示有甲基安非他命毒品需求，經王志森允諾後，蘇玉萍即
    委其男友曾德華至王志森位於新北市○○區○○路住處，王
    志森將數量不詳之第二級毒品甲基安非他命交付予曾德華而
    轉讓之。
  (二)於99年10月2日23時13分許，蘇玉萍以持用之0000000000號
    行動電話撥打王志森持用之0000000000號行動電話，向王志
    森表示有海洛因毒品需求，經王志森允諾，蘇玉萍即委其男
    友曾德華至王志森位於新北市○○區○○路188號28樓之3住
    處，王志森將價值約2500元之少量第一級毒品海洛因交付予
    曾德華而轉讓之。
  (三)於99年10月11日15時27分許，蘇玉萍以持用之0000000000號
    行動電話撥打王志森持用之0000000000號行動電話聯繫，向
    王志森表示有海洛因毒品需求，欲以價值約2500元之按摩棒
    向王志森交換等值之海洛因，經王志森允諾，蘇玉萍即至設
    於新北市○○區○○路「微風商務旅館」與王志森見面，王
    志森即轉讓價值約2500元之第一級毒品海洛因予蘇玉萍，並
    收受蘇玉萍所交付之按摩棒1枝。
  (四)蘇玉萍於99年10月底初返回屏東住處，惟因毒癮發作，遂於
    99年11月2日6時11分、7時20分、99年11月3日9時34分許，
    撥打電話向王志森表示因毒癮發作肚痛難忍，有海洛因及甲
    基安非他命毒品需求，請求王志森寄送海洛因及甲基安非他
    命至其位於屏東縣高樹鄉○○村○○路14之7住處。王志森
    允諾後，遂指示具有犯意聯絡之徐曉傑，將數量不詳之第一
    級毒品海洛因與禁藥甲基安非他命，於99年11月3日17時許
    ，透過設於新北市○○區○○路188號28樓之3附近某便利商
    店，以郵寄之方式，同時無償轉讓第一級毒品海洛因與禁藥
    甲基安非他命予蘇玉萍。
  (五)林新富有施用毒品甲基安非他命之惡習，於99年11月18日在
    王志森位於新北市○○區○○路188號28樓之3住處時，因毒
    癮發作，向王志森索討毒品甲基安非他命施用，王志森即交
    付數量不詳之甲基安非他命少量予林新富供其施用，惟王志
    森並未林新富收取金錢。嗣林新富於99年11月22日11時許，
    因毒品案件經警查獲而供出上情，
  (六)徐曉傑有施用毒品甲基安非他命之惡習，於99年11月19日晚
    間某時許在王志森位於新北市○○區○○路188號28樓之3住
    處時，因毒癮發作，向王志森索討毒品甲基安非他命施用，
    王志森即交付數量不詳之甲基安非他命少量予徐曉傑供其施
    用，惟王志森並未向徐曉傑收取金錢。嗣徐曉傑於99年11月
    21日21時30分因毒品案件為警查獲，警方在其新北市○○區
    ○○路188號24樓之1住處執行搜索，扣得甲基安非他命2包
    （驗前淨重1.62公克，驗後淨重1.6公克），並向警方供出
    係日前自王志森處無償取得而來，而查悉上情。
  (七)蘇玉萍於99年11月21日22時許在王志森位於新北市○○區○
    ○路182號9樓之2住處時，因毒癮發作，向王志森索討毒品
    甲基安非他命施用，王志森即交付數量不詳之甲基安非他命
    1包予蘇玉萍供其施用，惟王志森並未向蘇玉萍收取金錢。
    嗣警方於99年11月21日22時0分持拘票在新北市○○區○○
    路182號前查獲王志森，經王志森同意後，警方於99年11月
    22日10時許，至王志森位於新北市○○區○○路182號9樓之
    2住處執行搜索，並於現場查獲蘇玉萍，蘇玉萍始供出上情
    。
四、林新富明知甲基安非他命屬毒品危害防制條例所規範之第二
    級毒品，且業經行政院衛生署公告列為不准登記藥品及禁止
    使用，係藥事法第22條第1項第1款規定之禁藥，無正當理由
    不得持有、轉讓，竟基於無償轉讓禁藥甲基安非他命之犯意
    ，於99年10月8日22時多，與綽號「AB熊」之不詳成年男子
    友人，合資2000元，由林新富出面向王志森購買毒品甲基安
    非他命施用。林新富遂基於轉讓禁藥之故意，於99年10月8
    日22時45分至52分間，以撥打電話及發簡訊方式，與王志森
    聯絡購毒事宜，王志森應允後，並指示徐曉傑交付甲基安非
    他命予林新富。嗣於該日晚間22時55分許後某時，林新富抵
    達王志森位於新北市○○區○○路18號28樓之3住處之樓下
    ，向王志森購得價值2000元、1公克之甲基安非他命。再持
    往桃園縣大溪鎮某處找「AB熊」男子，將甫購得毒品其中約
    二分之一數量之甲基安非他命與「AB熊」朋分而轉讓之，並
    向「AB熊」收取應出資之購毒成本1000元，自己再出資1000
    元，始將全部購毒價金2000元交予王志森。
五、嗣因新北市政府警察局中正第一分局警員，於99年11月21
    日23時許，持搜索票至徐曉傑位於新北市○○區○○路188
    號24樓之1租屋處，查獲徐曉傑，扣得如附表一編號4所示王
    志森無償轉讓予徐曉傑之第二級毒品甲基安非他命2包（驗
    前總淨重1.62公克、驗後總淨重1.6公克）、如附表四所示
    徐曉傑所持用之0000000000號行動電話1支。於99年11月
    22日0時5分許，持搜索票至王志森位於新北市○○區○○路
    188號28樓之3執行搜索，扣得如附表一編號1所示第二級毒
    品甲基安非他命3包（驗前淨重合計34.66公克、驗後淨重合
    計34.49公克）、如附表二編號1、2所示第一級毒品海洛因2
    小包（驗前淨重分別為2.83公克、1.26公克，驗後淨重分別
    為2.8公克、1.24公克）。如附表編號三編號3至7所示王志
    森所有而供其販賣第二級毒品甲基安非他命所用之黑色背包
    、銀色背包、電子磅秤、分裝器、分裝袋等物。於99年11
    月21日22時許，在新北市○○區○○路182號9樓之2王志森
    之租屋處樓下查獲王志森，王志森再於同年月22日10時許，
    帶同警方至其位於新北市○○區○○路182號9樓之2租屋處
    ，扣得上開具有殺傷力之改造手槍1支、口徑9mm制式子彈8
    顆（經鑑驗試射後，尚餘5顆）、如附表一編號2、3所示第
    二級毒品甲基安非他命2包（驗前淨重分別為3.78公克、4.
    69公克，驗後淨重分別為3.77公克、4.68公克）。如附表二
    編號3所示第一級毒品海洛因1小包（驗前淨重0.93公克，驗
    後淨重0.92）。附表三編號1所示王志森所有之0000000000
    號行動電話，及附表三編號2所示王志森所有供其販賣第二
    級毒品甲基安非他命所用之夾鏈袋1大包。
六、案經臺北市政府警察局中正第一分局移送臺灣板橋地方法院
    檢察署檢察官偵查起訴。
    理  由
壹、本件認定事實所引用之本件卷內所有人證．文書證據暨物證
    ，並無證據證明係公務員違背法定程序所取得，被告二人及
    其辯護人於本院審理時亦不爭執證據能力（本院卷第63頁正
    面、102頁正面），故均得引為本案證據，合先說明。
貳、被告王志森部分：
一、訊據被告王志森對於上揭時、地，未經許可持有如事實一所
    述具有殺傷力之改造手槍1支、子彈8顆之非法持有手槍、子
    彈犯行，均坦承不諱，而扣案在被告住處所查得之改造手槍
    1支與子彈8顆，經送內政部警政署刑事警察局鑑定結果：手
    槍1支係改造手槍，由仿BERETTA廠92FS型半自動手槍製造之
    槍枝，換裝土造金屬槍管而成，擊發功能正常，可供擊發適
    用子彈使用，認具殺傷力；子彈8顆，均係口徑9mm制式子彈
    ，其中3顆彈底均有撞擊痕跡，經試射3顆，均可擊發，認均
    具殺傷力，有內政部警政署刑事警察局99年12月8日刑鑑字
    第0990166036號鑑定書1份在卷可參（本院卷第69-72頁）。
    足認被告此部分任意性之自白應為事實，可以採信，被告王
    志森有此部分犯行堪以認定。
二、訊據被告王志森對有於事實二、三所示之時間、地點，分別
    販賣第二級毒品甲基安非他命、轉讓第一級毒品海洛因與轉
    讓禁藥甲基安非他命等犯罪事實，均供承不諱（見30711號
    偵卷第101頁背面-102頁背面、99頁正面-100頁正面、104頁
    正面、背面、原審卷第48、49頁、100頁背面、117頁背面、
    197頁背面-198頁、本院卷第101頁背面、119頁背面），核
    與證人徐曉傑、林新富、蘇玉萍、韓淑芬等證述情節大致相
    符，並有相關電話通話譯文在卷可佐，說明如下：
  (一)犯罪事實二(一)部分：證人林新富於偵查時證稱：有向王志
    森購買1克安非他命，並付了2000元給王志森等語（30711號
    偵卷第89頁背面）。如附表五所示之被告王志森與林新富
    間電話通話譯文。
  (二)犯罪事實二(二)部分：證人韓淑芬於偵查時證稱：有透過鄭
    淑貞向王志森購買4公克安非他命，並將6000元價金交給鄭
    淑貞，由鄭淑貞轉交王志森等語（30711號偵卷第91頁正面
    、背面）。如附表六所示之被告王志森與韓淑芬間電話通
    話譯文。
  (三)犯罪事實二(三)部分：證人林新富於偵查時證稱：99年10月
    8日有與他人合資向王志森購買1克安非他命，由徐曉傑交付
    給我，並付2000元給王志森（30711號偵卷第89頁背面）。
    證人徐曉傑於偵查時證稱：是林新富跟王志森說他要拿1
    克安非他命送到大溪給他朋友，當時是王志森叫我將安非他
    命拿下來給林新富，錢是林新富親自交給王志森等語（3071
    1號偵卷第76頁正面）。如附表七所示之被告王志森與林
    新富間電話通話譯文。
  (四)犯罪事實二(四)部分：證人徐曉傑於偵查時證稱：綽號「死
    人」之成年男子打電話給我說要買1兩安非他命，我跟王志
    森拿了安非他命後就交給「死人」等語（30711號偵卷76頁
    背面）。如附表八所示之被告王志森與徐曉傑間、徐曉傑
    與「死人」間電話通話譯文。
  (五)犯罪事實二(五)部分：證人徐曉傑於偵查時證稱：張正豐打
    電話給我說要賣2兩甲基安非他命給竹聯幫份子，毒品是向
    王志森拿的，我有載張正豐去交易，譯文中的「2個」是2兩
    的安非他命等語（30711號偵卷第76頁背面）。如附表九
    所示之徐曉傑與張正豐間電話通話譯文。
  (六)犯罪事實二(六)部分：證人韓淑芬於偵查時證稱：我本來是
    委託鄭淑貞去向王志森幫我買6000元安非他命4公克，結果
    是徐曉傑載鄭淑貞回來，因為王志森都給我4.25公克，我覺
    得數量有少，就打電話給徐曉傑，徐曉傑說他是給我4公克
    ，下次會再補給我，這次的6000元我都還沒有給錢等語（
    30711號偵卷第91頁背面）。證人徐曉傑於偵查時證稱：
    有賣4公克安非他命給韓淑芬，是王志森將安非他命交給鄭
    淑貞，鄭淑貞再交給韓淑芬，韓淑芬拿到安非他命之後，打
    電話給我說重量不足，我有說要補給她，錢是6000元等語（
    30711號偵卷第77頁正面）。如附表十所示之鄭淑貞與徐
    曉傑間、韓淑芬與徐曉傑間之電話通話譯文。
  (七)犯罪事實二(七)部分：證人徐曉傑於偵查時證稱：這次是綽
    號「嘟嘟」之女子跟我們購買安非他命，她先跟王志森聯絡
    後，王志森將毒品包好給我，我是到附近的超商寄件，寄到
    花蓮壽豐鄉7-11平和店，她匯了5萬元到我名下的萬泰銀行
    帳戶等語（30711號偵卷第77頁正面）。如附表十一所示
    之徐曉傑與「嘟嘟」間電話通話譯文。
  (八)犯罪事實三(一)部分：證人蘇玉萍偵查時證稱：有向王志森
    索取甲基安非他命，拿多少數量忘記了，這次是請曾德華到
    王志森住處拿的等語（30711號偵卷第103頁背面）。如附
    表十二所示之被告王志森與蘇玉萍間、被告王志森與曾德華
    間電話通話譯文。
  (九)犯罪事實三(二)部分：證人蘇玉萍偵查時證稱：有向王志森
    索取價值約2500元之海洛因，這次係託曾德華去王志森住處
    拿的。（30711偵卷第103頁背面）。如附表十三所示之被
    告王志森與蘇玉萍間、被告王志森與曾德華間電話通話譯文
    。
  (十)犯罪事實三(三)部分：證人蘇玉萍偵查時證稱：有以價值約
    2500元之按摩棒與王志森交換等值之海洛因等語（30711偵
    卷第103頁背面）。如附表十四所示之被告王志森與蘇玉
    萍間電話通話譯文。
  (十一)犯罪事實三(四)部分：證人蘇玉萍偵查時證稱：我跟王志森
    先聯絡，之後再由徐曉傑寄送海洛因及甲基安非他命到我阿
    姨屏東縣高樹鄉住處給我，我並沒有付錢，因為王志森是我
    男友等語（30711偵卷第103頁正面）。證人徐曉傑偵查時
    證稱：當時蘇玉萍回屏東，所以用宅配方式寄毒品給蘇玉萍
    ，這次寄多少我不知道，是王志森包好，但我知道裡面是毒
    品等語（30711號偵卷第76頁正面）。如附表十五所示之
    被告王志森與蘇玉萍間、蘇玉萍與徐曉傑間電話通話譯文。
  (十二)犯罪事實三(五)部分：證人林新富於偵查時證稱：被查獲前
    4天有在王志森住處施用1次甲基安非他命，施用之甲基安非
    他命係王志森所提供，並沒有付錢等語（30711號偵卷第89
    頁正面）。林新富於原審稱：「（99年11月22日在你新北
    市新店區查扣之晶體1包、手機1支、吸食器1組是否均你所
    有？）是，都是我的，那包晶體是安非他命。」、「（當天
    查扣之晶體1包，是否你跟王志森拿的？）是。」、「（王
    志森是否曾經無償轉讓安非他命給你？提示99年度偵字卷第
    30711號卷第170頁並告以要旨）我想起來了，有這件事情。
    」、「（時間、地點可否詳細描述？）查獲前4天，即99年
    11月18日，地點是在景平路188號28樓之3。」、「（數量大
    約多少？）大約0.2公克左右。」等語（原審卷第196頁正面
    、197頁正面）。
  (十三)犯罪事實三(六)部分：證人徐曉傑於偵查時證稱：被查獲前
    3天有向王志森索取一些甲基安非他命回我24樓之1住處施用
    ，並沒有付錢，沒用完的甲基安非他命於被查獲前1日有再
    施用1次等語（30711號偵卷第76頁正面）。
  (十四)犯罪事實三(七)部分：證人蘇玉萍於偵查時證稱：王志森99
    年11月21日晚上從182號9樓之2出去前沒多久，有提供甲基
    安非他命給我施用，並沒有向我收錢等語（30711號偵卷第
    103頁正面）。
  (十五)另扣案如事實五所述在被告住處、共犯徐曉傑住處所查扣之
    白色晶體、白色粉末等物，經分送內政部警政署刑事警察局
    、臺北市政府警察局、法務部調查局鑑驗結果，分別含有第
    一級毒品海洛因、第二級毒品甲基安非他命成分，有內政部
    警政署刑事警察局99年12月8日刑鑑字第0990168595號鑑定
    書、臺北市政府警察局99年12月16日北市鑑毒字第306、305
    號鑑驗通知書各2份，以及法務部調查局99年12月發文之濫
    用藥物實驗室鑑定書共二份附卷可憑（原審卷第61-63頁、
    76頁、121頁，詳見附表一、二之說明）。此外，復有如附
    表三所示在被告王志森住處所查得其所有供販賣第二級毒品
    所用或預備供販賣第二級毒品所示之物（詳見附表三之說明
    ），以及徐曉傑所有而供販賣第二級毒品所用如附表四所示
    之門號0000000000號手機1支扣案可憑。
  (十六)再甲基安非他命毒品價格昂貴，取得不易，且毒品危害防制
    條例第4條第2項所定販賣第二級毒品之法定刑為七年以上有
    期徒刑，得併科新台幣1千萬元以下罰金，刑責甚重；加以
    主管機關查緝甚嚴，風險甚高，若無利可圖，被告王志森豈
    有甘冒被查緝法辦重刑之危險，平白轉手他人之可能，故被
    告王志森於事實二所為之七次之販賣第二級毒品犯行，均有
    向他人收取金錢為對價，且其中尚有數量多達1兩以上者，
    被告王志森於偵查及法院審理時亦坦認其就上開各次行為係
    犯毒品危害防制條例第4條第2項之販賣第二級毒品罪，亦不
    否認其有利可圖，被告王志森所為上開七次販賣第二級毒品
    犯行，均係基於營利之意圖而為，亦堪認定。
  (十七)綜上，堪認被告王志森之自白有如事實二、三所示之販賣第
    二級毒品甲基安非他命、轉讓第一級毒品海洛因、轉讓禁藥
    甲基安非他命等犯行，均堪認定，應依法論科。
三、論罪理由：
  (一)核被告王志森就事實一所為，係犯槍砲彈藥刀械管制條例第
    8條第4項非法持有可發射子彈具殺傷力之改造手槍罪、同條
    例第12條第4項非法持有子彈罪。又被告王志森以一持有行
    為同時觸犯上開二罪名，為想像競合犯，應從一重論以槍砲
    彈藥刀械管制條例第8條第4項之非法持有可發射子彈具殺傷
    力之改造手槍罪（一罪）。
  (二)核被告王志森就事實二所為，均係犯毒品危害防制條例第4
    條第2項之販賣第二級毒品罪（七罪）。就事實二(二)部分與
    鄭淑貞間、就事實二(三)、(四)、(七)部分與徐曉傑間，就事實二
    (五)部分與張正豐、徐曉傑間，就事實二(六)部分與鄭淑貞、徐
    曉傑間，均具有犯意聯絡與行為分擔，為共同正犯。
  (三)核被告王志森就事實三(二)、(三)所為，均係犯毒品危害防制條
    例第8條第1項之轉讓第一級毒品罪（二罪）。
  (四)按甲基安非他命雖係毒品危害防制條例第2條第2項第2款所
    規定之「第二級毒品」，但其亦屬於藥事法所稱之「禁藥」
    （即藥事法第22條第1款所稱之「經中央衛生主管機關明令
    公告禁止製造、調劑、輸入、輸出、販賣或陳列之毒害藥品
    」）。而明知為禁藥而轉讓者，藥事法第83條亦定有處罰明
    文。故行為人明知為禁藥即「甲基安非他命」而轉讓予他人
    者，除成立毒品危害防制條例第8條第2項之「轉讓第二級毒
    品罪」外，亦構成藥事法第83條第1項之「轉讓禁藥罪」，
    此係屬同一犯罪行為而同時有二種法律可資處罰之法規競合
    情形，應依「重法優於輕法」、「後法優於前法」等法理，
    擇一處斷。因毒品危害防制條例第8條第2項轉讓第二級毒品
    罪之法定本刑為「6月以上5年以下有期徒刑，得併科新臺幣
    70萬元以下罰金」，而93年4月21日修正後藥事法第83條第1
    項轉讓禁藥罪之法定本刑為「7年以下有期徒刑，得併科新
    臺幣500萬元以下罰金」，除有依毒品危害防制條例第8條第
    6項之規定加重其刑至2分之1之情形外，因修正後藥事法第
    83條第1項之罪之法定本刑，顯較毒品危害防制條例第8條第
    2項之罪之法定本刑為重，依前述「重法優於輕法」之法理
    ，自應優先適用藥事法第83條第1項之規定處斷（最高法院
    96年度臺上字第3582號判決參照）。因依毒品危害防制條例
    第8條第6項規定訂頒「轉讓持有毒品加重其刑之數量標準」
    ，其中第2條第1項第2款係規定轉讓或持有第二級毒品，淨
    重10公克以上者，始加重其刑至2分之1，另查，並無積極證
    據足資證明被告王志森就事實三(一)、(五)、(六)、(七)所示之轉讓
    毒品甲基安非他命數量明確已達重10公克以上，依「罪疑惟
    輕」之證據法則，自應為被告王志森有利之認定。依此說明
    ，核被告王志森就事實三(一)、(五)、(六)、(七)所為，均係犯藥事
    法第83條第1項之轉讓禁藥罪（四罪）。
  (五)被告王志森就事實三(四)部分，其同時轉讓第一級毒品海洛因
    及毒品甲基安非他命予蘇玉萍，且無證據證明其該次轉讓毒
    品甲基安非他命數量明確已達重10公克以上，核被告王志森
    此部分所為係犯毒品危害防制條例第8條第1項之轉讓第一級
    毒品罪、藥事法第83條第1項之轉讓禁藥罪。其與徐曉傑間
    ，有犯意聯絡與行為分擔，為共同正犯。又被告王志森以一
    轉讓行為，同時觸犯毒品危害防制條例第8條第1項之轉讓第
    一級毒品罪、藥事法第83條第1項之轉讓禁藥罪，為想像競
    合犯，應從一重論以毒品危害防制條例第8條第1項之轉讓第
    一級毒品罪（一罪）。
  (六)被告王志森所犯上開非法持有可發射子彈具殺傷力之改造手
    槍罪（一罪）、販賣第二級毒品罪（七罪）、轉讓第一級毒
    品罪（三罪）、轉讓禁藥罪（四罪）等共十五罪，應予分論
    併罰。
  (七)刑之加重事由：
    被告王志森前因轉讓禁藥案件，經法院判處有期徒刑1年確
    定，並於98年7月13日執行完畢，有臺灣高等法院被告前案
    紀錄表1份在卷可佐，被告於有期徒刑執行完畢後，5年內再
    故意犯本件有期徒刑以上之十五罪，均為累犯，應依刑法第
    47條第1項規定加重其刑（其中法定刑為無期徒刑部分依法
    不得加重）。
  (八)刑之減輕事由：
    1.事實一非法持有手槍罪部分：
      依證人即警員丁聖螢於原審所證扣案槍彈查獲之經過情形
      為：「（你們當時查獲的手槍一枝、子彈八發過程為何？
      ）槍彈應該是在99年11月22日，王志森從醫院回來，因為
      99年11月21日晚上拘提王志森，他身體不舒服，我們將他
      送雙和醫院，吊點滴一個晚上，他還有一間套房沒有搜索
      ，我們問他是否同意我們搜索，他同意我們搜索，到那間
      套房，我們就請他把房間內的違禁品拿出來，他很配合的
      就把毒品及槍枝都拿出來了。」、「（槍枝在何處拿出來
      ？）沙發底下，王志森自己拿出來的。」、「（你們搜索
      之前，有無懷疑王志森藏槍枝？）依照我們的辦案經驗，
      毒販一般都持有槍枝，所以我們懷疑他有槍枝，但不確定
      他有槍枝。」等語（原審卷第192頁背面100年4月28日審
      判筆錄）。依證人丁聖螢之證言，可知被告王志森係於警
      方於99年11月22日10時許執行搜索時，警方尚未發覺其犯
      罪前，即主動告知警方其非法持有槍枝、子彈犯行，並提
      出交予警方扣押，合於刑法第62條前段自首之規定，爰依
      該條規定減輕其刑。並與前開加重部分，先加後減之。
    2.事實二販賣第二級毒品罪部分：
      被告王志森就所為販賣第二級毒品罪（七罪）部分，於偵
      查及原審、本院審理中均自白犯罪，已如前述，爰均依毒
      品危害防制條例第17條第2項規定，減輕其刑。又同為販
      賣第二級毒品者，其原因動機不一，情節未必盡同，或有
      大盤毒梟，亦有中、小盤之分，甚或僅止於吸毒者友儕間
      為求互通有無之有償轉讓者亦有之，其販賣行為所造成危
      害社會之程度自屬有異，法律科處此類犯罪，所設之法定
      最低本刑卻同為最輕本刑有期徒刑7年以上及得併科1000
      萬元以下罰金，不可謂不重。基此，倘依其犯罪情狀處低
      於7年以下有期徒刑，即足懲儆，並可達防衛社會之目的
      者，自非不可依客觀之犯行與主觀之惡性二者加以考量其
      情狀，是否有可憫恕之處，適用刑法第59條之規定酌量減
      輕其刑，期使個案裁判之量刑，能斟酌至當，以符合罪責
      原則。查被告王志森所為如事實二(一)、(二)、(三)、(六)所示之
      販賣第二級毒品犯行（四罪），其各次販賣毒品之數量約
      在1公克與4.5公克之間，販賣所得價金則在2000元與6000
      元之間，數量與金額均不多，因被告王志森該4次販賣第
      二級毒品之犯罪而影響之社會層面非屬廣大，所侵害之法
      益亦屬有限，與一般大量走私進口或長期販賣毒品之「大
      盤」、「中盤」，動輒以毒品數十公斤至數百公斤相較，
      其惡性及犯罪情節均屬輕微，衡情若就被告王志森所犯上
      開4次販賣第二級毒品部分均論以7年以上有期徒刑，猶嫌
      過重，而有悖於罪責原則，本院因而認被告該4次販賣第
      二級毒品犯行，均情堪憫恕，法重情輕，爰均依刑法第59
      條規定減輕其刑，並與前開加重部分，先加重後遞減之。
      至於被告王志森所為如事實二(四)、(五)、(七)所示之販賣第二
      級毒品罪（三罪），因其各次販賣之數量在1兩與2兩之間
      ，金額則高達3萬8000元至5萬元，被告王志森上開3次販
      賣第二級毒品之數量與所得財物金額，雖非鉅額，但難認
      情節輕微，故認其所為上開3次販賣第二級毒品部分，無
      何情堪憫恕之情形，故不爰引刑法第59條規定酌減其刑，
      併敘明之。
    3.事實三(二)、(三)、(四)轉讓第一級毒品罪部分：
      被告王志森就所為轉讓第一級毒品罪（三罪）部分，於偵
      查及原審、本院審理中均自白犯罪，已如前述，爰均依毒
      品危害防制條例第17條第2項規定，減輕其刑。並與前開
      加重部分，先加後減之。
四、駁回部分
    原審依調查證據之結果，以事實二(一)、(二)、(三)、(四)、(五)、(七)
    部分被告王志森所犯之販賣第二級毒品罪（六罪，即原判決
    附表一編號2、3、4、5、6、8號部分），犯罪事證均明確，
    適用毒品危害防制條例第4條第2項、第17條第2項、第18條
    第1項前段、第19條第1項，刑法第11條、第28條、第47條第
    1項、第59條、第38條第1項第1款等規定，及審酌被告王志
    森除前述轉讓禁藥案件經法院判刑之紀錄外，尚曾因施用毒
    品案件，經法院判刑確定，足認其素行非佳，而被告王志森
    具有施用毒品之惡習，當知第二級毒品甲基安非他命對人體
    健康危害至鉅，一經染毒，極易成癮，影響頗為深遠，如任
    其氾濫、擴散，影響社會治安，危害非淺，被告王志森為圖
    謀暴利，明知毒品之危害，仍多次犯販賣第二級毒品罪，戕
    害他人身體健康之結果，助長毒品氾濫，及毒品氾濫具有滋
    生其他刑事犯罪之潛在危險，影響社會治安甚鉅，惟念及被
    告王志森犯後，業已坦承犯行，堪認具有悔意，並斟酌其犯
    罪之次數甚多，部分販賣第二級毒品的數量與金額非少，嚴
    重影響社會治安，犯罪情節非輕等一切情形，分別量處有期
    徒刑2年2月（三罪）、4年（三罪）之刑，及就沒收部分說
    明：扣案如附表一（原審判決係列於附表五）編號1、2、
    3所示之在被告住處所查得第二級毒品甲基安非他命共5包，
    數量甚多，顯非單純供施用所用，參酌被告王志森自承：扣
    案的甲基安非他命是販賣所剩餘等語（原審卷第198頁背面
    ），因而認上開5包第二級毒品甲基安非他命係被告王志森
    以營利為目所販入，並參照前揭說明，僅於最後一次之販賣
    第二級毒品罪項下（即原審判決附表一編號8部分），宣告
    沒收銷燬，及該用以包裝如附表二所示毒品甲基安非他命之
    包裝袋因與其上殘留之第二級毒品甲基安非他命，均難以分
    析剝離，應依毒品危害防制條例第18條第1項前段規定，併
    宣告沒收銷燬之。扣案如附表三（原審判決係列於附表七
    ）所示之手機、夾鏈袋、黑色背包、銀色背包、電子磅秤、
    分裝器、分裝袋，均為被告王志森所有，分別係供或預備其
    犯販賣第二級毒品時所用，應依毒品危害防制條例第19條第
    1項規定，併予宣告沒收。扣案附表四（原審判決係列於
    附表八）所示共犯徐曉傑所有之門號0000000000號手機（含
    SIM卡1張），徐曉傑有用以與買毒者聯絡販賣毒品事宜，亦
    依毒品危害防制條例第19條第1項規定，在被告王志森夥同
    徐曉傑販賣第二級毒品罪項下（即原審判決附表一編號4、5
    、6、8部分），併予宣告沒收。被告王志森就事實二(一)之
    單獨販毒所得2000元，就事實二(二)與共犯鄭淑貞共同販毒所
    得6000元，就事實二(三)、(四)、(七)與共犯徐曉傑共同販毒所得
    2000元、3萬8000元、5萬元，因被告王志森與共犯鄭淑貞、
    徐曉傑或犯罪所得之財物，均應依毒品危害防制條例第19條
    第1項規定，由被告王志森之財產單獨，及被告王志森與鄭
    淑貞，被告王志森與徐曉傑，連帶沒收之，如全部或一部不
    能沒收時，以被告王志森之財產抵償之，或以被告王志森與
    鄭淑貞、徐曉傑之財產連帶抵償之。至事實二(五)部分，因被
    告王志森表示：忘記當初出售的價格等語（原審第49頁、第
    198頁），致無從認定或判斷該購毒者之竹聯幫份子支付價
    金之確實數額，故無從宣告沒收等，認事用法均無不合，量
    刑亦稱妥適，被告王志森上訴指摘原審量刑過重，為無理由
    ，應予駁回。
五、撤銷改判部分
  (一)撤銷理由
    就被告王志森所為事實一之非法持有手槍（一罪）、事實二
    (六)之販賣第二級毒品予韓淑芬部分（一罪）、事實三之轉讓
    禁藥（四罪）、轉讓第一級毒品（三罪）等部分【即原判決
    附表編號一編號1、7、9至15號部分】，原審以被告王志森
    所犯上開各罪事證均明確，據以論罪科刑，固非無見，惟查
    ：(1)、被告王志森所為事實一之非法持有手槍罪，係於警方
    搜索時其主動告知警方並交付扣案有殺傷力之手槍、子彈，
    理由已詳如前述，原審疏未詳察，以被告王志森就此部分犯
    行不合於刑法62條規定予以減刑，自有未合。(2)、就事實二
    (六)之與徐曉傑、鄭淑貞共同販賣第二級毒品予韓淑芬部分，
    韓淑芬並未交付價金，業據韓淑芬證述明確，已如上述，原
    審亦據此認定被告王志森此部分犯行雖尚未取得價金，仍應
    成立販賣第二級毒品既遂罪（原判決第8頁），並於理由中
    說明無從宣告沒收此部分之犯罪所得（原判決第19頁），惟
    原判決仍於主文中宣告被告王志森應與共犯鄭淑貞、徐曉傑
    共同連帶沒收新台幣6000元（即原判決附表一編號7部分）
    ，自於法不合。(3)、又被告王志森就事實三(一)、(五)、(六)、(七)
    所犯之轉讓禁藥罪部分（四罪），應依藥事法論處，理由已
    如前述，即無毒品危害防制條例之適用。原審亦依藥事法第
    83條第1項予以論科，惟於理由中又謂被告就該四次所犯轉
    讓禁藥罪已於偵查、法院審理時自白犯行，應依毒品危害防
    制條例第17條第2項規定減輕其刑（原判決第14頁），自亦
    失當。(4)、被告王志森就事實三(二)、(三)、(四)所犯之轉讓第一
    級毒品罪部分（三罪），轉讓之對象均為蘇玉萍，依蘇玉萍
    於偵查中所證，渠二人當時為男女朋友關係，其如有毒品需
    要，即會向王志森索討（30711號偵卷第103頁正面），故被
    告王志森在此情狀下始反覆犯本案之轉讓第一級毒品罪，尚
    非極具惡性，原審未慮及上情，爰引毒品危害防制條例第17
    條第2項規定予以減刑後，仍分別判處被告王志森所犯上開
    轉讓第一級毒品罪部分（三罪）有期徒刑1年2月、1年2月、
    1年8月【毒品危害防制條例第8條第1項最低法定本刑為有期
    徒刑1年】，不免稍重。據此說明，被告王志森上訴指摘原
    審量刑過重，就上述事實一之非法持有手槍（一罪）、事實
    三(二)、(三)、(四)所犯之轉讓第一級毒品罪部分（三罪），為有
    理由，另就事實二(六)共同販賣第二級毒品予韓淑芬部分、事
    實三(一)、(五)、(六)、(七)所犯之轉讓禁藥罪部分（四罪），雖無
    理由，惟原判決既有上開可議，自應由本院將原判決關於事
    實一之非法持有手槍（一罪）、事實二(六)共同販賣第二級毒
    品予韓淑芬部分（一罪）、事實三轉讓第一級毒品罪（三罪
    ）、轉讓禁藥罪（四罪）部分均撤銷改判。
  (二)量刑理由
    爰審酌被告王志森品行、明知槍彈係極度危險物，嚴重威脅
    一般民眾生命、身體之安全，猶擁槍自重，而犯本案非法持
    有改造手槍罪，嚴重影響臺灣社會之安寧秩序，又其有施用
    毒品之惡習，當知第一級毒品海洛因與第二級毒品甲基安非
    他命，均對人體健康危害至鉅，一經染毒，極易成癮，影響
    頗為深遠，如任其氾濫、擴散，影響社會治安，危害非淺，
    政府因而嚴令禁絕海洛因與甲基安非他命之流通，被告王志
    森為成年人，不思正當營生，明知毒品危害人體至深，為圖
    一己私利，而為販賣第二級毒品罪，及任意轉讓第一級毒品
    、轉讓禁藥予他人，戕害他人身體健康，助長毒品氾濫，影
    響社會治安甚鉅，惟念其犯後均坦承犯行，已見悔意，且持
    有改造手槍與子彈時間僅5月，復未有何不法使用，並斟酌
    被告王志森販賣第二級毒品與轉讓第一級毒品與禁藥之次數
    甚多，部分販賣第二級毒品的數量與金額非少，嚴重影響社
    會治安，犯罪情節非輕等一切情形，分別量處如主文第二項
    所示之刑，就所處罰金刑部分並諭知易服勞役折算標準，且
    就被告王志森撤銷改判所處有期徒刑部分與前開上訴駁回部
    分，定其應執行之刑如主文第五項所示。又扣案如附表三所
    示之手機、夾鏈袋、黑色背包、銀色背包、電子磅秤、分裝
    器、分裝袋，均為被告王志森所有，分別係供或預備其犯販
    賣第二級毒品時所用，業據被告王志森供陳在卷，應依毒品
    危害防制條例第19條第1項規定，併予宣告沒收。另扣案附
    表四所示共犯徐曉傑所有之門號0000000000號手機（含SIM
    卡1張），係徐曉傑用以與買毒者聯絡販賣毒品事宜，亦依
    毒品危害防制條例第19條第1項規定，併予宣告沒收。又扣
    案具殺傷力之仿BERETTA廠92FS型半自動手槍製造之改造手
    槍1枝、制式子彈5顆，係違禁物，應依刑法第38條第1項第1
    款規定宣告沒收。至扣案另供採樣試射之子彈3顆，均因擊
    發而將存於子彈內的彈藥燃燒殆盡，其餘部分亦裂解為彈頭
    及彈殼，已不具子彈之外型及功能，故不宣告沒收。又如附
    表一、二所示在被告王志森或徐曉傑住處所查得之毒品海洛
    因、甲基安非他命，雖係被告王志森犯罪之佐證，惟尚難認
    被告王志森所犯上開販賣第二級毒品、轉讓第一級毒品、轉
    讓禁藥等罪間有直接關連，故不宣告沒收。
參、被告林新富部分：
一、訊據被告林新富對其於99年10月8日晚間22時多有向王志森
    購得重量約1公克、價值2,000元之毒品甲基安非他命，並持
    以前往大溪交付綽號「AB熊」之不詳男子友人，並向「AB熊
    」收取1000元，惟否認有轉讓禁藥犯行，辯稱：是與「AB熊
    」合資購買甲基安非他命，因伊認識藥頭，故由伊出面向王
    志森購得毒品，再與「AB熊」朋分，伊不認為這樣構成轉讓
    禁藥罪云云。
二、經查：被告林新富於99年10月8日晚間22時多許，有先向王
    志森購得重量約1公克、價值2000元之毒品甲基安非他命，
    再將其中約二分之一數量之毒品，交付予與其合資購毒之「
    AB 熊」不詳友人之事實，業據被告林新富於偵查及本院審
    理中坦認不諱（30711號偵卷第89頁背面、本院卷第62頁背
    面、第90頁正面），核與證人王志森於偵查中陳稱：E5至E8
    之監聽譯文是我與林新富之簡訊與對話，林新富表示要跟我
    拿1公克的甲基安非他命去給大溪的朋友，林新富表示要送
    到大溪之後，才能將2000元交給我等語（30711號偵查卷第
    101 頁背面）；及證人徐曉傑於偵查時證稱：是林新富跟王
    志森說他要拿1克安非他命送到大溪給他朋友，當時是王志
    森叫我將安非他命拿下來給林新富等語（30711號偵卷第76
    頁正面），復有如附表七所示之被告王志森與林新富間電話
    通話譯文可為佐證。堪認被告林新富確有將所購得之重量約
    1公克、價值2000元毒品甲基安非他命，其中約二分之一數
    量之毒品交付予「AB熊」之事實無誤。被告林新富雖否認其
    有轉讓甲基安非他命予「AB熊」之故意，惟被告林新富因與
    「AB 熊」合資購買甲基安非他命，而將其向王志森所購得
    之甲基安非他命其中約二分之一之數量交付予「AB熊」，雖
    未因此賺取差價，惟甲基安非他命業經行政院衛生署公告列
    為不准登記藥品及禁止使用，乃藥事法第22條第1項第1款規
    定之禁藥，無正當理由不得持有、轉讓，應係為身為成年人
    之被告林新富所明知，其上開所為，自成立藥事法之轉讓禁
    藥罪，被告林新富猶空言否認犯行，自不可採。本件事證已
    臻明確，被告林新富有本案轉讓禁藥犯行，堪以認定，應依
    法論科。
三、核被告林新富所為，係犯藥事法第83條第1項之轉讓禁藥罪
    。至公訴人以被告林新富向王志森購得上開毒品甲基安非他
    命後，旋持往桃園縣大溪某處，販賣與某不詳之人並收取販
    毒所得後，再將前開購毒款2000元交與王志森，因認被告林
    新富涉犯毒品危害防制條例第4條第2項之販賣第二級毒品罪
    云云。惟查：被告林新富均否認有賺取差價行為，且如前述
    ，被告林新富係因資力不足始與他人合資向被告王志森購買
    甲基安非他命，故因其自有資金不足，始需先向王志森取得
    毒品甲基安非他命後，攜至大溪分予友人「AB熊」，並向「
    AB 熊」收取應負擔之價金後，再將全部價金2000元一次交
    付王志森，非無可能，依公訴意旨事實欄之記載，公訴人亦
    未具體指出被告林新富上開所為有何賺取差價或謀利行為，
    自難遽認被告林新富有何營利之意圖可言。公訴意旨此部分
    所指自有未洽，惟因基本事實相同，僅被告林新富主觀上營
    利意圖有無之認定不同而已，爰變更起訴法條。又被告轉讓
    甲基安非他命高度行為既已適用藥事法加以處罰，其持有甲
    基安非他命之低度行為，即不能再行割裂適用毒品危害防制
    條例之規定論處。原判決未就全案事證詳為審酌，遽為被告
    林新富無罪之判決，即有未洽，檢察官提起上訴執以指摘原
    判決不當，為有理由，自應由本院將原判決撤銷，另為適法
    之諭知。爰審酌被告林新富品行、明知毒品甲基安非他命危
    害人體至深，猶犯本案轉讓禁藥罪，危害國民身心健康及社
    會秩序之公益目的，惟犯後就犯罪事實部分已坦認不諱，尚
    非全無悔意，且轉讓之數量不多，對象又僅一人，併其犯案
    之動機、目的、手段、所生危害及犯後態度等一切情狀，量
    處如主文第三項所示之刑。
據上論斷，應依刑事訴訟法第368條、第369條第1項前段、第364
條、第299條第1項前段、第300條，毒品危害防制條例第4條第2
項、第8條第1項、第17條第2項、第19條第1項，槍砲彈藥刀械管
制條例第8條第4項、第12條第4項，藥事法第83條第1項、刑法第
11條、第28條、第55條、第47條第1項、第59條、第38條第1項第
1款、第42條第3項、第51條第5款，判決如主文。
本案經檢察官侯寬仁到庭執行職務。
中    華    民    國  100    年    11    月    30    日
                  刑事第四庭審判長法  官  陳筱珮
                                  法  官  邱滋杉
                                  法  官  孫惠琳
以上正本證明與原本無異。
如不服本判決，應於收受送達後十日內向本院提出上訴書狀，其
未敘述上訴之理由者並得於提起上訴後十日內向本院補提理由書
（均須按他造當事人之人數附繕本）。「切勿逕送上級法院」。
                                  書記官  潘文賢
中    華    民    國   100    年    12    月    1     日
附錄本案論罪科刑法條：
槍砲彈藥刀械管制條例第8條
未經許可，製造、販賣或運輸鋼筆槍、瓦斯槍、麻醉槍、獵槍、
空氣槍或第 4 條第 1 項第 1 款所定其他可發射金屬或子彈具
有殺傷力之各式槍砲者，處無期徒刑或 5 年以上有期徒刑，併
科新臺幣 1 千萬元以下罰金。
未經許可，轉讓、出租或出借前項所列槍枝者，處 5 年以上有
期徒刑，併科新臺幣 1 千萬元以下罰金。
意圖供自己或他人犯罪之用，而犯前二項之罪者，處無期徒刑或
7 年以上有期徒刑，併科新臺幣 1 千萬元以下罰金。
未經許可，持有、寄藏或意圖販賣而陳列第 1 項所列槍枝者，
處 3 年以上 10 年以下有期徒刑，併科新臺幣 7 百萬元以下罰
金。
第 1 項至第 3 項之未遂犯罰之。
犯第 1 項、第 2 項或第 4 項有關空氣槍之罪，其情節輕微者
，得減輕其刑。
槍砲彈藥刀械管制條例第12條
未經許可，製造、販賣或運輸子彈者，處 1 年以上 7 年以下有
期徒刑，併科新台幣 500 萬元以下罰金。
未經許可，轉讓、出租或出借子彈者，處 6 月以上 5 年以下有
期徒刑，併科新台幣 300 萬元以下罰金。
意圖供自己或他人犯罪之用，而犯前二項之罪者，處 3 年以上
10 年以下有期徒刑，併科新台幣 700 萬元以下罰金。
未經許可，持有、寄藏或意圖販賣而陳列子彈者，處 5 年以下
有期徒刑，併科新台幣 300 萬元以下罰金。
第 1 項至第 3 項之未遂犯罰之。
毒品危害防制條例第4條
製造、運輸、販賣第一級毒品者，處死刑或無期徒刑；處無期徒
刑者，得併科新臺幣 2 千萬元以下罰金。
製造、運輸、販賣第二級毒品者，處無期徒刑或 7 年以上有期
徒刑，得併科新臺幣 1 千萬元以下罰金。
製造、運輸、販賣第三級毒品者，處 5 年以上有期徒刑，得併
科新臺幣 7 百萬元以下罰金。
製造、運輸、販賣第四級毒品者，處 3 年以上 10 年以下有期
徒刑，得併科新臺幣 3 百萬元以下罰金。
製造、運輸、販賣專供製造或施用毒品之器具者，處 1 年以上
7 年以下有期徒刑，得併科新臺幣 1 百萬元以下罰金。
前五項之未遂犯罰之。
毒品危害防制條例第8條
轉讓第一級毒品者，處 1 年以上 7 年以下有期徒刑，得併科新
臺幣 1 百萬元以下罰金。
轉讓第二級毒品者，處 6 月以上 5 年以下有期徒刑，得併科新
臺幣 70 萬元以下罰金。
轉讓第三級毒品者，處 3 年以下有期徒刑，得併科新臺幣 30
萬元以下罰金。
轉讓第四級毒品者，處 1 年以下有期徒刑，得併科新臺幣 10
萬元以下罰金。
前四項之未遂犯罰之。
轉讓毒品達一定數量者，加重其刑至二分之一，其標準由行政院
定之。
藥事法第83條
明知為偽藥或禁藥，而販賣、供應、調劑、運送、寄藏、牙保、
轉讓或意圖販賣而陳列者，處 7 年以下有期徒刑，得併科新臺
幣 5 百萬元以下罰金。
犯前項之罪，因而致人於死者，處 7 年以上有期徒刑，致重傷
者，處 3 年以上 12 年以下有期徒刑。
因過失犯第 1 項之罪者，處 2 年以下有期徒刑、拘役或科新臺
幣 30 萬元以下罰金。
第 1 項之未遂犯罰之。
附表一：本案查扣第二級毒品甲基安非他命明細表
┌──┬─────────────┬────────────┐
│編號│       扣案物名稱         │        說    明        │
├──┼─────────────┼────────────┤
│ 1  │第二級毒品甲基安非他命3包 │1.99年11月22日零時5分在 │
│    │，驗前淨重合計34.66公克， │  王志森住處扣得。      │
│    │驗後淨重合計34.49公克。   │2.內政部警政署刑事警察局│
│    │                          │  99年12月8日刑鑑字第099│
│    │                          │  0000000號鑑驗報告書， │
│    │                          │  原審卷第63頁。        │
├──┼─────────────┼────────────┤
│ 2  │第二級毒品甲基安非他命1小 │1.99年11月22日10時在王志│
│    │包，驗前淨重3.78公克，驗後│  森住處扣得。          │
│    │淨重3.77公克。            │2.臺北市政府警察局99年12│
│    │                          │  月16日北市鑑毒字第306 │
│    │                          │  號鑑驗報告書，原審卷第│
│    │                          │  121頁。               │
├──┼─────────────┼────────────┤
│ 3  │第二級毒品甲基安非他命1小 │1.99年11月22日10時在王志│
│    │包，驗前淨重4.69公克，驗後│  森住處扣得。          │
│    │淨重4.68公克。            │2.臺北市政府警察局99年12│
│    │                          │  月16日北市鑑毒字第306 │
│    │                          │  號鑑驗報告書，原審卷第│
│    │                          │  121頁。               │
├──┼─────────────┼────────────┤
│ 4  │第二級毒品甲基安非他命2小 │1.99年11月21日23時在徐曉│
│    │包，驗前總淨重共1.62公克，│  傑住處扣得。          │
│    │驗後總淨重共1.6公克。     │2.臺北市政府警察局99年12│
│    │                          │  月16日北市鑑毒字第305 │
│    │                          │  號鑑驗報告書，原審卷第│
│    │                          │  76頁。                │
└──┴─────────────┴────────────┘
附表二：本案查扣第一級毒品海洛因明細表
┌──┬─────────────┬────────────┐
│編號│        扣案物名稱        │        說    明        │
├──┼─────────────┼────────────┤
│ 1  │第一級毒品海洛因1包，驗前 │1.99年11月22日零時5分在 │
│    │淨重2.83公克、驗後淨重2.8 │  王志森住處扣得。      │
│    │公克。                    │2.法務部調查局99年12月發│
│    │                          │  文之濫用藥物實驗室鑑定│
│    │                          │  書，原審卷第61頁。    │
├──┼─────────────┼────────────┤
│ 2  │第一級毒品海洛因1包，驗前 │1.99年11月22日零時5分在 │
│    │淨重1.26公克，驗後淨重1.24│  王志森住處扣得。      │
│    │公克。                    │2.法務部調查局99年12月發│
│    │                          │  文之濫用藥物實驗室鑑定│
│    │                          │  書，原審卷第61頁。    │
│    │                          │                        │
├──┼─────────────┼────────────┤
│ 3  │第一級毒品海洛因1包，驗前 │1.99年11月22日10時在王志│
│    │淨重0.93公克，驗後淨重0.92│  森住處扣得。          │
│    │公克。                    │2.法務部調查局99年12月發│
│    │                          │  文之濫用藥物實驗室鑑定│
│    │                          │  書，原審卷第62頁。    │
└──┴─────────────┴────────────┘
附表三：
┌──┬───────┬───────┬───────────────┐
│編號│  扣案物名稱  │   數    量   │         說       明          │
├──┼───────┼───────┼───────────────┤
│ 1  │NOKIA 廠牌手機│1 支（含SIM 卡│99年11月22日10時許，在王志森住│
│    │（門號：098154│1 張）        │處扣得，為王志森所有，且均係供│
│    │9760號）      │              │販賣第二級毒品所用。          │
├──┼───────┼───────┤                              │
│ 2  │夾鏈袋        │1大袋         │                              │
├──┼───────┼───────┼───────────────┤
│ 3  │黑色背包      │1個           │99年11月22日0時5分許，在王志森│
├──┼───────┼───────┤住處扣得，為王志森所有，編號3 │
│ 4  │銀色背包      │1個           │、4之背包係供裝放販賣之第二級 │
├──┼───────┼───────┤毒品使用，編號5電子磅秤係販賣 │
│ 5  │電子磅秤      │2台           │第二級毒品時磅秤重量使用，編號│
├──┼───────┼───────┤6分裝器、編號7分裝袋係供販賣第│
│ 6  │分裝器        │2支           │二級毒品挖取與包裝使用。      │
├──┼───────┼───────┤                              │
│ 7  │分裝袋        │1包           │                              │
└──┴───────┴───────┴───────────────┘
附表四：
┌───────────┬───────────────┐
│     扣案物名稱       │          說      明          │
├───────────┼───────────────┤
│門號0000000000號之手機│1.99年11月21日23時在徐曉傑住處│
│一支（含門號SIM卡）   │  查扣。                      │
│                      │2.徐曉傑所有，與事實二(三)、(四)、│
│                      │  (五)、(六)、(七)之購毒者連絡使用，│
│                      │  係供販賣第二級毒品所用之物。│
└───────────┴───────────────┘
附表五：事實二(一)被告販賣第二級毒品予林新富部分
       【以下譯文內容見30711號偵卷第79頁正面，
         通訊監察書見32277號偵卷第12頁背面、13頁正面】
┌──┬─────────┬───────────────────────┐
│編號│  通話時間及對象  │             通   話   內   容                │
├──┼─────────┼───────────────────────┤
│ 1  │99.10.2，1:09:30  │林新富：老大你精神有沒有好點？我朋友在我後面哩│
│    │                  │        ，我朋友在路上啦，我剛出去找他啊。    │
│    │林新富0000000000→│王志森：你頭啦，上次你也說你朋友在後面，也沒來│
│    │  王志森0000000000│林新富：我這次比他早出門5分鐘而已啊，等一下啊 │
│    │                  │        ，我已經先到了啊，我現在「全家」啊。  │
│    │                  │王志森：你等他一起上來嘛。                    │
│    │                  │林新富：我現在「全家」啊，你差不多5分鐘後下來 │
│    │                  │        就可以了。                            │
│    │                  │王志森：他又沒到。                            │
│    │                  │林新富：不會啦，他跟我說在我後面了。          │
│    │                  │王志森：好。                                  │
├──┼─────────┼───────────────────────┤
│ 2  │99.10.2，1:20:42  │林新富：到了...「全家」。                     │
│    │                  │王志森：曉傑怎麼打電話都不接。                │
│    │林新富0000000000→│林新富：我不知道。                            │
│    │  王志森0000000000│王志森：你不是有他電話？                      │
│    │                  │林新富：誰？                                  │
│    │                  │王志森：曉傑電話啊。                          │
│    │                  │林新富：我想說打你的比較快。                  │
│    │                  │王志森：你再打電話看看，你先打，打他通就過去。│
│    │                  │林新富：哦，打不通我就打你喔。                │
│    │                  │王志森：嗯。                                  │
├──┼─────────┼───────────────────────┤
│ 3  │99.10.2，1:23:11  │林新富：被我殺掉了真的沒有他電話。            │
│    │                  │王志森：那你人現在那邊。                      │
│    │林新富0000000000→│林新富：有啊。                                │
│    │  王志森0000000000│王志森：他也有？                              │
│    │                  │林新富：嗯。                                  │
│    │                  │王志森：好，那我下去。                        │
│    │                  │林新富：好。                                  │
├──┼─────────┼───────────────────────┤
│ 4  │99.10.2，1:30:15  │王志森：喂，我出電梯了啦。                    │
│    │林新富0000000000→│林新富：好。                                  │
│    │  王志森0000000000│                                              │
└──┴─────────┴───────────────────────┘
附表六：事實二(二)被告與鄭淑貞共同販賣第二級毒品予韓淑芬部
        分【以下譯文內容見30711號偵卷第94頁正面，通訊監
        察書見32277號偵卷第12頁背面、13頁正面】
┌──┬─────────┬───────────────────────┐
│編號│  通話時間及對象  │             通   話   內   容                │
├──┼─────────┼───────────────────────┤
│ 1  │99.10.5，16:07:03 │韓淑芬：鄭大哥你有嬴錢嗎？沒有啦、等下可以麻煩│
│    │                  │        阿真順便帶回來給我嗎？                │
│    │韓淑芬0000000000→│王志森：可以啊。                              │
│    │  王志森0000000000│韓淑芬：好、不然我都、好、其他的再說。        │
│    │                  │王志森：那要帶什麼給妳啊？                    │
│    │                  │韓淑芬：那個啊、不是那天那個哦、另外一種。    │
│    │                  │王志森：到時候妳跟阿真講。                    │
│    │                  │韓淑芬：阿真說叫你先弄、她等下下來拿她就要走了│
│    │                  │王志森：妳要告訴我...。                       │
│    │                  │韓淑芬：很硬的。                              │
│    │                  │王志森：好、好啦、OK。                        │
└──┴─────────┴───────────────────────┘
附表七：事實二(三)被告與徐曉傑共同販賣第二級毒品予林新富部
        分【以下譯文內容見30711號偵卷第79頁正面，通訊監
        察書見32277號偵卷第12頁背面、13頁正面】
┌──┬─────────┬───────────────────────┐
│編號│  通話時間及對象  │             通   話   內   容                │
├──┼─────────┼───────────────────────┤
│ 1  │99.10.8，22:45:57 │林新富：老大借我1個回來給你（簡訊）           │
│    │林新富0000000000→│                                              │
│    │  王志森0000000000│                                              │
│    │（本次通聯為簡訊）│                                              │
├──┼─────────┼───────────────────────┤
│ 2  │99.10.8.，22:47:10│王志森：什麼意思！（簡訊）                    │
│    │王志森0000000000→│                                              │
│    │  林新富0000000000│                                              │
│    │（本次通聯為簡訊）│                                              │
├──┼─────────┼───────────────────────┤
│ 3  │99.10.8，22:52:52 │林新富：硬（簡訊）                            │
│    │林新富0000000000→│                                              │
│    │  王志森0000000000│                                              │
│    │（本次通聯為簡訊）│                                              │
├──┼─────────┼───────────────────────┤
│ 4  │99.10.8，22:53:21 │林新富：老大。                                │
│    │                  │王志森：我懂你意思啦、這個我知道、你剛說什麼、│
│    │王志森0000000000→│        你說回來再怎樣。                      │
│    │  林新富0000000000│林新富：回來回你啦。                          │
│    │                  │王志森：你要送那邊去啦？                      │
│    │                  │林新富：你知道的啊、大溪啊。                  │
│    │                  │王志森：你現在人在那邊？                      │
│    │                  │林新富：我5分鐘就到樓下了、5分鐘我在全家好了。│
│    │                  │王志森：曉傑你幫我打他電話一下。              │
│    │                  │林新富：我幫你打曉傑電話跟他講…。            │
│    │                  │王志森：你跟他講說我現在28啦，你叫他現在上來找│
│    │                  │        我。                                  │
│    │                  │林新富：喔，叫他上28找你就對了。              │
│    │                  │王志森：嗯。                                  │
│    │                  │林新富：那我5分鐘後在全家等你哦。             │
│    │                  │王志森：妤啦、跟你講你不要騙我。              │
│    │                  │林新富：不會啦…。                            │
└──┴─────────┴───────────────────────┘
附表八：事實二(四)被告與徐曉傑共同販賣第二級毒品予「死人」
        男子部分【以下譯文內容見30711號偵卷第83頁正面，
        通訊監察書見32277號偵卷第13頁背面、14頁正面】
┌──┬──────────┬──────────────────────┐
│編號│   通話時間及對象   │           通   話   內   容                │
├──┼──────────┼──────────────────────┤
│ 1  │99.10.30，21:46:54  │死  人：同樣的還有沒有？                    │
│    │                    │徐曉傑：有。                                │
│    │「死人」0000000000→│死  人：還要1個。                           │
│    │   徐曉傑0000000000 │徐曉傑：好、多久…你要到前10分鐘打給我。    │
│    │                    │死  人：你一樣在那裡是不是？                │
│    │                    │徐曉傑：對。                                │
│    │                    │死  人：要到之前打給你、OK、很快啦、你先準備│
│    │                    │        、一樣是1個。                       │
│    │                    │徐曉傑：好。                                │
├──┼──────────┼──────────────────────┤
│ 2  │99.10.30，22:21:47  │死  人：能不能幫個忙…不是欠哦…因為我現在都│
│    │                    │        加1仟而已，3萬8…人家都拿1萬9…另外 │
│    │「死人」0000000000→│        半個我得貼1萬8，那我再來處理我不是很│
│    │   徐曉傑0000000000 │        累，是不是可以拿半個半個，這樣3萬6、│
│    │                    │        1萬9跟1萬8我還賺個1仟，不然我很難搞 │
│    │                    │徐曉傑：我問看看好不好？                    │
│    │                    │死  人：你看他們拿半個要出1萬9，他現在要給我│
│    │                    │        1萬9，那我現在要去找你，我要貼1萬8。│
│    │                    │徐曉傑：你不要抱太大希望、我先問問看。      │
│    │                    │死  人：看先出半個可不可以？                │
│    │                    │徐曉傑：好。                                │
├──┼──────────┼──────────────────────┤
│ 3  │99.10.30，22:29:43  │死  人：忘了告訴你、我講的是下一次、不是這一│
│    │                    │        次、這一次我已經準備好了…這次如果他│
│    │「死人」0000000000→│        願意當然我也剩1仟…。               │
│    │   徐曉傑0000000000 │徐曉傑：我先弄這個、剛我問他說不行、我再慢慢│
│    │                    │        跟他講好了、那你先處理掉1個嘛。     │
│    │                    │死  人：那也是照37就對了、36就不行了就對了…│
│    │                    │        那東西也不是很好、你不覺得嗎…味道蠻│
│    │                    │        重的、味道不好…我現在過去哦…10幾分│
│    │                    │        鐘就到了…。                        │
│    │                    │徐曉傑：好？                                │
│    │                    │死  人：在哪裡？                            │
│    │                    │徐曉傑：就是那個銀行門口啊。                │
│    │                    │死  人：瞭解、我快到的時候打給你…。        │
├──┼──────────┼──────────────────────┤
│ 4  │99.10.30，22:44:00  │徐曉傑：我剛從「台北」離開喔、我從樓下去、「│
│    │                    │        死人」有過來。                      │
│    │徐曉傑0000000000→  │王志森：「死人」有過來對不對？              │
│    │  王志森0000000000  │徐曉傑：我現在要下去、我現在剛從「朋友」那邊│
│    │                    │        出來？                              │
│    │                    │王志森：OK、好。                            │
│    │                    │徐曉傑：嗯。                                │
├──┼──────────┼──────────────────────┤
│ 5  │99.10.30，22:46:09  │徐曉傑：還沒到喔？                          │
│    │徐曉傑0000000000→  │死  人：迴轉、一下就到了。                  │
│    │ 「死人」0000000000 │徐曉傑：嗯。                                │
└──┴──────────┴──────────────────────┘
附表九：事實二(五)被告與徐曉傑共同販賣第二級毒品予某竹聯幫
        份子部分【以下譯文內容見30711號偵卷第86頁正面，
        通訊監察書見32277號偵卷第13頁背面、14頁正面】
┌──┬──────────┬──────────────────────┐
│編號│  通話時間及對象    │           通   話   內   容                │
├──┼──────────┼──────────────────────┤
│ 1  │99.11.8，21:30:37   │張正豐：等下來吃飯、朋友請在統領吃飯。      │
│    │                    │徐曉傑：跟誰啦？                            │
│    │張正豐0000000000→  │張正豐：跟一些竹掛他們…你老闆叫你跟我去、順│
│    │  徐曉傑0000000000  │        便要拿東西給人家啦…。              │
│    │                    │徐曉傑：我不跟人交際…要拿多少？            │
│    │                    │張正豐：2個，快點。                         │
│    │                    │徐曉傑：嗯。                                │
├──┼──────────┼──────────────────────┤
│ 2  │99.11.8，21:40:41   │徐曉傑：在哪？                              │
│    │徐曉傑0000000000→  │張正豐：全家、你到了喔？                    │
│    │  張正豐0000000000  │                                            │
└──┴──────────┴──────────────────────┘
附表十：事實二(六)被告與鄭淑貞共同販賣第二級毒品予韓淑芬部
        分【以下譯文內容見30711號偵卷第95頁背面，通訊監
        察書見32277號偵卷第13頁背面、14頁正面】
┌──┬──────────┬──────────────────────┐
│編號│   通話時間及對象   │           通   話   內   容                │
├──┼──────────┼──────────────────────┤
│ 1  │99.11.11，18:45:29  │鄭淑貞：曉傑，我那包裝紙是0.3的我要裝多少？ │
│    │                    │        1包要多重？                         │
│    │鄭淑貞0000000000→  │徐曉傑：4.3啊。                             │
│    │  徐曉傑0000000000  │鄭淑貞：就全部、總共、這樣可以嗎？          │
│    │                    │徐曉傑：對，這樣就好了。                    │
│    │                    │鄭淑貞：早上不是說小芬回去不可以這樣子…這樣│
│    │                    │        子就可以哦？                        │
│    │                    │徐曉傑：對啦…。                            │
├──┼──────────┼──────────────────────┤
│ 2  │99.11.11，22:03:11  │韓淑芬：剛那是你弄的嗎？剛是你載阿真回來的嗎│
│    │                    │徐曉傑：對啊！                              │
│    │韓淑芬以0000000000→│韓淑芬：我問你是425（4.25克）還是4（4克）？ │
│    │  徐曉傑0000000000  │徐曉傑：4吧。                               │
│    │                    │韓淑芬：老大今天都給我425。                 │
│    │                    │徐曉傑：是喔…沒關係再補給妳就好…因為我們裝│
│    │                    │        給人家都是這樣子…沒關係下次我再... │
│    │                    │韓淑芬：0.5，好，改天。                     │
│    │                    │徐曉傑：妳是那2個。                         │
│    │                    │韓淑芬：對，今天拿的那個。                  │
│    │                    │徐曉傑：好。                                │
└──┴──────────┴──────────────────────┘
附表十一：事實二(七)被告與徐曉傑共同販賣第二級毒品予「嘟嘟
          」女子部分【以下譯文內容見30711號偵卷第87頁正
          面，通訊監察書見32277號偵卷第13頁背面、14頁正
          面】
┌──┬──────────┬──────────────────────┐
│編號│   通話時間及對象   │          通    話   內   容                │
├──┼──────────┼──────────────────────┤
│ 1  │99.11.12，11:52:48  │嘟  嘟：我現在匯款你等下去收。              │
│    │                    │徐曉傑：那個收到沒有？                      │
│    │「嘟嘟」0000000000→│嘟  嘟：宅配的電話幾號、宅配的編號？        │
│    │   徐曉傑0000000000 │徐曉傑：我只有寫妳的地址而已。              │
│    │                    │嘟  嘟：你東西不能丟掉、我都沒收到哩。      │
│    │                    │徐曉傑：名字還是妳的名字啊…。              │
│    │                    │嘟  嘟：名字是什麼名字？                    │
│    │                    │徐曉傑：郭彩雲啊…每次都一樣啊、我沒變啊…  │
│    │                    │嘟  嘟：郭彩雲？編號他們才好查…我匯5萬過去 │
│    │                    │徐曉傑：好。                                │
├──┼──────────┼──────────────────────┤
│ 2  │99.11.12，11:58:17  │嘟  嘟：你是萬泰銀行什麼分行…我現在身分證還│
│    │                    │        沒辦出來啊。                        │
│    │「嘟嘟」0000000000→│徐曉傑：妳現在是用寫單哦…那什麼敦化…。    │
│    │   徐曉傑0000000000 │嘟  嘟：你看好再打給我。                    │
│    │                    │徐曉傑：好。                                │
├──┼──────────┼──────────────────────┤
│ 3  │99.11.12，12:00:41  │徐曉傑：敦化南路那間分行…敦化分行…開戶的地│
│    │徐曉傑0000000000→  │        方就是那個營業部啊…。              │
│    │  「嘟嘟」0000000000│                                            │
├──┼──────────┼──────────────────────┤
│ 4  │99.11.12，12:04:20  │安  雅：誰啊？                              │
│    │徐曉傑0000000000→  │徐曉傑：安雅、打我手機啦…。                │
│    │「安雅」0000000000  │安  雅：嗯。                                │
├──┼──────────┼──────────────────────┤
│ 5  │99.11.12，12:30:44  │嘟  嘟：你電話是留幾號啊？                  │
│    │                    │徐曉傑：0970啊。                            │
│    │「嘟嘟」0000000000→│嘟  嘟：後面612嗎？                         │
│    │   徐曉傑0000000000 │徐曉傑：715。                               │
│    │                    │嘟  嘟：715哦，好，知道。                   │
├──┼──────────┼──────────────────────┤
│ 6  │99.11.12，13:30:37  │徐曉傑：他還在配送中…我去我寄的地方給它拿已│
│    │                    │        存那張。                            │
│    │徐曉傑0000000000→  │嘟  嘟：號碼給我。                          │
│    │ 「嘟嘟」0000000000 │徐曉傑：2462、613556…他講偏遠的要下午才會到│
│    │                    │嘟  嘟：好…。                              │
├──┼──────────┼──────────────────────┤
│ 7  │99.11.12，13:33:42  │徐曉傑：妳總共寄5哦？                       │
│    │徐曉傑0000000000→  │嘟  嘟：對…有嗎？                          │
│    │ 「嘟嘟」0000000000 │徐曉傑：有啊…。                            │
└──┴──────────┴──────────────────────┘
附表十二：事實三(一)被告轉讓禁藥予蘇玉萍部分
        【以下譯文內容見30711號偵卷第12頁正面，
          通訊監察書見32277號偵卷第12頁背面、13頁正面】
┌──┬──────────┬──────────────────────┐
│編號│   通話時間及對象   │           通   話   內   容                │
├──┼──────────┼──────────────────────┤
│ 1  │99.9.30，9:17:33    │蘇玉萍：阿華已經到景安站了。                │
│    │                    │王志森：我要睡覺啦。                        │
│    │蘇玉萍0000000000→  │蘇玉萍：對啊你不是有跟你約嗎？              │
│    │  王志森0000000000  │王志森：阿坤拖那麼久。                      │
│    │                    │蘇玉萍：對啊因為他跟阿權約…他待會就到了、在│
│    │                    │        景安站啦…那個你可不可以讓我13張好不│
│    │                    │        好、因為我要用我不睡覺了、好不好那我│
│    │                    │        託阿華拿回來、13張啦、麻煩一下。    │
│    │                    │王志森：妳不睡覺…幹嘛不睡覺？              │
│    │                    │蘇玉萍：因為我要籌一些錢回去。              │
│    │                    │王志森：那好啦。                            │
│    │                    │蘇玉萍：那我晚點再打給你…我晚上再拿過去給你│
│    │                    │王志森：再說啦、那小的打給妳、妳都不要接。  │
│    │                    │蘇玉萍：好、我知道了、那再麻煩你了、昨天不好│
│    │                    │        意思阿華拖那麼久、那我已經不舒服了啊│
│    │                    │王志森：妳身體會搞壞、那誰會受得啦。        │
│    │                    │蘇玉萍：嗯、那馬上就到了。                  │
│    │                    │王志森：好。                                │
├──┼──────────┼──────────────────────┤
│ 2  │99.9.30，9:37:56    │曾德華：喂。                                │
│    │                    │王志森：喔、你還真慢。                      │
│    │曾德華0000000000→  │曾德華：哦、不好意思…那我現在上去喔。      │
│    │  王志森0000000000  │王志森：好。                                │
└──┴──────────┴──────────────────────┘
附表十三：事實三(二)被告轉讓第一級毒品予蘇玉萍部分
        【以下譯文內容見30711號偵卷第17頁背面，
          通訊監察書見32277號偵卷第12頁背面、13頁正面】
┌──┬──────────┬──────────────────────┐
│編號│   通話時間及對象   │           通   話   內   容                │
├──┼──────────┼──────────────────────┤
│ 1  │99.10.2，23:13:03   │蘇玉萍：你現在方便講話嗎、小真走了吧。      │
│    │                    │王志森：方便啦…。                          │
│    │蘇玉萍0000000000→  │蘇玉萍：因為我要回屏東、我跟你商量一下、我打│
│    │  王志森0000000000  │        「麻將」2仟5就好了、禮拜一就可以匯到│
│    │                    │        你帳號、而且我還要過去拿、哦不、我要│
│    │                    │        打麻將啦…還是我過去跟你講。        │
│    │                    │王志森：嗯…隨便阿 。                       │
│    │                    │蘇玉萍：那我到樓下打給你…20分鐘就到了…。  │
│    │                    │王志森：阿華呢？                            │
│    │                    │蘇玉萍：他我不曉得…他要開車子去還給人家…在│
│    │                    │        環河北路了、要上那個橋。            │
│    │                    │王志森：嗯。                                │
│    │                    │蘇玉萍：待會就到了…。                      │
├──┼──────────┼──────────────────────┤
│ 2  │99.10.2，23:22:51   │曾德華：我直接上去喔。                      │
│    │曾德華0000000000→  │王志森：嗯。                                │
│    │  王志森0000000000  │曾德華：好。                                │
├──┼──────────┼──────────────────────┤
│ 3  │99.10.2，23:34:55   │曾德華：喂，到了。                          │
│    │曾德華0000000000→  │王志森：嘿。                                │
│    │  王志森0000000000  │                                            │
└──┴──────────┴──────────────────────┘
附表十四：事實三(三)被告轉讓第一級毒品予蘇玉萍部分
         【以下譯文內容見本院卷第84頁正面，
           通訊監察書見32277號偵卷第12頁背面、13頁正面】
┌──┬──────────┬──────────────────────┐
│編號│   通話時間及對象   │           通   話   內   容                │
├──┼──────────┼──────────────────────┤
│ 1  │99.10.11，15:27:40  │蘇玉萍：方便講話嗎…因為我現在人在台北啦、然│
│    │                    │        後我實在很難過、然後我是有帶個按摩棒│
│    │蘇玉萍0000000000→  │        …想說你再拿些東西給我…我想說用按摩│
│    │  王志森0000000000  │        棒跟你換東西…沒辦法現金不夠、可不可│
│    │                    │        以現在？                            │
│    │                    │王志森：現在我在三重。                      │
│    │                    │蘇玉萍：哦、那很近啊…因為我剛到、我沒有麻將│
│    │                    │        可以打、人有點不舒服。              │
│    │                    │王志森：我早知道妳這2天一定會上台北。       │
│    │                    │蘇玉萍：對啊、然後很難過你知道嗎…？        │
│    │                    │王志森：等一下啦…看怎樣我再撥給妳啦。      │
│    │                    │蘇玉萍：好。                                │
├──┼──────────┼──────────────────────┤
│ 2  │99.10.11，15:53:17  │王志森：我現在跟小真在一起、我要怎麼拿給你啊│
│    │                    │蘇玉萍：那阿華有沒有打給你？                │
│    │王志森0000000000→  │王志森：我不知道…。                        │
│    │  蘇玉萍0000000000  │蘇玉萍：他也不曉得跑去那裡…那要怎麼拿…。  │
│    │                    │王志森：我現在三重那個微風（汽車旅館）啦。  │
│    │                    │蘇玉萍：那待會我到三重微風、你下來一下就好…│
│    │                    │        那在什麼路。                        │
│    │                    │王志森：三和路靠近力行路那…。              │
│    │                    │蘇玉萍：那大概是2仟5的這樣子…。            │
│    │                    │王志森：好啦、可以啦。                      │
├──┼──────────┼──────────────────────┤
│ 3  │99.10.11，17:19:41  │蘇玉萍：我大概10幾分就會到。                │
│    │                    │王志森：10幾分妳再打啦。                    │
│    │蘇玉萍0000000000→  │蘇玉萍：那我就叫車子一樣等我好了…。        │
│    │ 王志森0000000000   │王志森：對啊。                              │
├──┼──────────┼──────────────────────┤
│ 4  │99.10.11，17:37:11  │王志森：妳上來好了。                        │
│    │                    │蘇玉萍：好、我上去、幾號房。                │
│    │王志森0000000000→  │王志森：8樓10號。                           │
│    │  蘇玉萍0000000000  │蘇玉萍：好。                                │
│    │                    │王志森：妳幫我買1包煙好了。                 │
└──┴──────────┴──────────────────────┘
附表十五：事實三(四)被告與徐曉傑共同轉讓第一級毒品予蘇玉萍
          部分【以下譯文內容見30711號偵卷第78頁正面、背
          面、55頁正面、56頁正面、背面，32277號偵卷第109
          頁正面，通訊監察書見32277號偵卷第13頁背面、14
          正面、背面、15頁正面】
┌──┬──────────┬──────────────────────┐
│編號│   通話時間及對象   │           通   話   內   容                │
├──┼──────────┼──────────────────────┤
│ 1  │99.11.2，6:11:37    │（王志森背景聲：持用0000000000男子講茶葉還有│
│    │                    │沒有把它包起來）                            │
│    │蘇玉萍0000000000→  │蘇玉萍：誰啊…誰在你那邊？                  │
│    │  王志森0000000000  │王志森：妳說哩。                            │
│    │                    │蘇玉萍：阿華喔？                            │
│    │                    │王志森：嗯。                                │
│    │                    │蘇玉萍：他那麼晚還跑去那邊幹嘛..？          │
│    │                    │王志森（向旁邊講）：出到2仟5。              │
│    │                    │蘇玉萍：啊、聽不太清楚、你說怎樣…多久時間我│
│    │                    │        再打給你。                          │
│    │                    │王志森：過5分鐘吧。                         │
├──┼──────────┼──────────────────────┤
│ 2  │99.11.2，7:20:17    │蘇玉萍：剛阿華去你那邊幹嘛？                │
│    │                    │王志森：找麻煩的啦…他載黃阿平（音譯）來啦…│
│    │                    │        他沒有帶他上來..他說刁13支啦…叫我比│
│    │                    │        13支打槍2仟的啦、懂我意思嗎…弄個2支│
│    │                    │        還要給他很多。                      │
│    │                    │蘇玉萍：你有給他哦？                        │
│    │蘇玉萍0000000000→  │王志森：阿華他拜託啊、那怎麼辦..。          │
│    │  王志森0000000000  │蘇玉萍：哥、那我也沒有了、麻將打完了…剩下2 │
│    │                    │        根…麻將2支啊…你麻將很多我知道…我 │
│    │                    │        肚子痛…打麻將就好…因為麻將打完了又│
│    │                    │        沒匯錢給你…再幫我寄1排啊打麻將啊… │
│    │                    │        我已經用的打的很剩了…4天哩…高樹鄉 │
│    │                    │        沒有婦產科…要跑到屏東啊…發作怎麼辦│
│    │                    │        …叫阿華寄、他說只夠他自己用、根本沒│
│    │                    │        有多出來的…他昨天有跟我講說你這邊很│
│    │                    │        多…他還差我O.2…我就跟他講0.2什麼時│
│    │                    │        候寄什麼時候還我0.2…。             │
│    │                    │王志森：妳知道我幾隻號碼？                  │
│    │                    │蘇玉萍：我就知道2隻啊、這隻跟另外1隻40那支。│
│    │                    │王志森：等下、我用別的電話打給妳。          │
│    │                    │蘇玉萍：好。                                │
├──┼──────────┼──────────────────────┤
│ 3  │99.11.3，9:34:40    │蘇玉萍：我肚子痛啊。                        │
│    │                    │王志森：好、幫妳弄…我又沒有說不幫妳寄。    │
│    │蘇玉萍0000000000→  │蘇玉萍：你可不可以幫我寄多一點…寄多一點啦就│
│    │  王志森0000000000  │        不用每次2、3天又要寄一次。          │
│    │                    │王志森：妳這樣變太過份了妳。                │
│    │                    │蘇玉萍：那陳大哥錢匯給我、我就會匯給你…可是│
│    │                    │        這樣子很快、3天就沒了。             │
│    │                    │王志森：妳又不是我的責任…那都是要錢的哩…光│
│    │                    │        是講妳說要下屏東我花多少錢、從頭加起│
│    │                    │        來都是海囉…昨天阿華過來我跟他講妳那│
│    │                    │        邊沒有了…。                        │
│    │                    │蘇玉萍：你說我這邊沒有了啊。                │
│    │                    │王志森：對啊，我跟你老公講啊。              │
│    │                    │蘇玉萍：他才不是我老公…他都沒有誰要理他…他│
│    │                    │        自己用都不夠了…他還欠我0.25…昨天…│
│    │                    │        他有多少的量…他說你會寄給我…。    │
│    │                    │王志森：我有小真我還要妳跟我…。            │
│    │                    │蘇玉萍：現在肚子還在痛…醫生說好像是只有那個│
│    │                    │        才能止、因為已經是長期性的、好像別的│
│    │                    │        止痛針都沒有效。                    │
│    │                    │王志森：這樣子。                            │
│    │                    │蘇玉萍：因為那個是最強的啊…這次幫我下次我就│
│    │                    │        湊錢嘛..下次我就用錢跟你拿…這次可不│
│    │                    │        可以寄多點給我啊…另外一種不用啊、那│
│    │                    │        個13張不用啊13張還有…昨天我就是用結│
│    │                    │        果更痛了…。                        │
│    │                    │王志森：妳真是沒有救了。                    │
│    │                    │蘇玉萍：不會啦、我已經慢慢在減量了。        │
│    │                    │王志森：不要講那麼清楚好不好…。            │
├──┼──────────┼──────────────────────┤
│ 4  │99.11.3，16:59:40   │王志森：妳打個電話給曉傑…他住址又忘了…我把│
│    │蘇玉萍0000000000→  │        電話號碼給妳快點打啦…0000000000…。│
│    │  王志森0000000000  │蘇玉萍：好…。                              │
├──┼──────────┼──────────────────────┤
│ 5  │99.11.3，17:02:16   │蘇玉萍：曉傑哦、我蘇菲亞那個地址你沒帶嗎？  │
│    │                    │徐曉傑：有啊、青山路54之7嘛。               │
│    │蘇玉萍0000000000→  │蘇玉萍：不是、屏東縣高樹鄉○○村○○路14之7 │
│    │  徐曉傑0000000000  │徐曉傑：已經弄好了…。                      │
│    │                    │蘇玉萍：因為剛大仔說你忘記地址、叫我趕快跟你│
│    │                    │        講…5點之前喔。                     │
│    │                    │徐曉傑：對…。                              │
│    │                    │蘇玉萍：好…。                              │
├──┼──────────┼──────────────────────┤
│ 6  │99.11.4，16:29:15   │蘇玉萍：愛公：已收到了，再次的感謝您囉!     │
│    │蘇玉萍0000000000→  │        （簡訊）                            │
│    │  王志森0000000000  │                                            │
│    │（本次通聯為簡訊）  │                                            │
└──┴──────────┴──────────────────────┘